

JUAN LUIS AREDE

FULL STACK DEVELOPER JR.

TECNOLOGÍAS

- HTML.
- · CSS.
- JavaScript (ES6+).
- Node + Express.
- React + Redux.
- MySQL + MongoDB.
- Git.

IDIOMAS

- Español (Nativo).
- Inglés: Nivel Oral Intermedio
 Nivel Escrito Avanzado

CONTACTO

Celular: +541132117480.

E-mail: juan.luis.arede@gmail.com

Portfolio: //portfolio-juanarede.netlify.app/.

LinkedIn: @juanarede .

GitHub: //github.com/juanarede.

RESUMEN

Hola! Me llamo Juan tengo 30 años y soy de Buenos Aires-Argentina.

Mi primer contacto con el mundo IT comenzó en el 2020, por el cual comencé a estudiar como autodidacta a través de diferentes plataforma, en el 2022 hice un curso intensivo full-time de mas de 600hs donde pude volcar lo aprendido y a la vez aprendí nuevas tecnologías y a trabajar en equipo.

Hoy en día quisiera formar parte de este gran vínculo, encontrar mi camino y adentrarme en el Rubro IT, aportar los conocimiento que adquirí, estoy dispuesto a cualquier desafío que se presente

EDUCACIÓN

Coding Bootcamp - Desarrollo Web Full Stack

Hack Academy | Abr 2022 - Jul 2022

Programa educativo full-time, extremadamente práctico e intensivo.

Carga horaria: más de 600 hs.

Tecnologías: HTML, CSS, React, Node, MongoDB, MySQL y Git. Proyecto final: <u>sitio de e-commerce</u> (ver link).

Bachillerato en Contabilidad

Escuela de Educación Media Nº2 | 2008 - 2010

100% completado.

EXPERIENCIA LABORAL

Cyberargsistemas (PHP developer jr.) | 2022 - actualidad

- Escribir, probar y dar mantenimiento a código para páginas
 web
- Detectar y solucionar errores relacionados con el código.

Taller de Serigrafía | 2019 - 2022

- Estampado y sublimado de remeras para empresas.
- Diseño de logo de empresas.

ServyCom (Bachero) | 2015 - 2018

- Limpieza de untensillos.
- Limpieza del sector cocina
- Control de Mercadería.

SoyChú (Bachero) | 2011 - 2014

- Carga y descarga.
- Acompañante de chofer.
- Cobranzas.